tr: At bakımı uygulama alanı: Post; Gözler ve burun; Çatal; Toynak; Yele; Çoklu alan; Cilt; Taban; Eyer takımı ve deri; Kuyruk; Diğer
bg-BG: Област на приложение при коне: Козина; Очи и муцуна; Стрелка; Копито; Грива; Няколко зони; Кожа; Подметка; Амуниция и кожа; Опашка; Друго
es: Área de aplicación equina: Pelaje; Ojos y hocico; Ranilla; Casco; Crin; Múltiples áreas; Piel; Palma; Monturas y cuero; Cola; Otra
ro-RO: Zona de aplicare pentru ecvine: Blană; Ochi și bot; Furcuță; Copită; Coamă; Mai multe zone; Piele; Talpă; Harnașament și piele; Coadă; Altele
hr-HR: Područje primjene za konje: Dlaka; Oči i njuška; Žabica; Kopito; Griva; Više područja; Koža; Taban kopita; Oprema i koža; Rep; Ostalo
cs: Oblast použití u koní: Srst; Oči a tlama; Střelka; Kopyto; Hříva; Víceúčelové; Kůže; Chodidlo; Jezdecká výstroj a kůže; Ocas; Jiné
pt-BR: Área de aplicação equina: Pelagem; Olhos e focinho; Ranilha; Casco; Crina; Multiuso; Pele; Sola do casco; Arreios e couro; Cauda; Outro
nb: Bruksområde for hest: Pels; Øyne og mule; Stråle; Hov; Man; Flerområde; Hud; Såle; Utstyr og lær; Hale; Annet
vi: Vùng áp dụng trên cơ thể ngựa: Lông; Mắt và mõm; Sụn chữ V (Frog); Móng; Bờm; Nhiều vùng; Da; Đế móng; Yên cương và đồ da; Đuôi; Khác
th: พื้นที่การใช้งานสำหรับม้า: ขนลำตัว; ดวงตาและจมูก; ร่องกีบ (Frog); กีบม้า; แผงคอ; หลายบริเวณ; ผิวหนัง; พื้นกีบ; เครื่องม้าและหนัง; หาง; อื่นๆ
pl: Obszar wykorzystania konia: Sierść; Oczy i pysk; Strzałka kopytowa; Kopyto; Grzywa; Wiele obszarów; Skóra; Podeszwa kopyta; Sprzęt jeździecki i skóra; Ogon; Inne
sv: Användningsområde för fordon: Päls; Ögon och mule; Stråle; Hov; Man; Flera områden; Hud; Sula; Utrustning och läder; Svans; Annat
el: Πεδίο εφαρμογής σε ιπποειδή: Τρίχωμα; Μάτια και μουσούδα; Χελιδόνι οπλής; Οπλή; Χαίτη; Πολλαπλών περιοχών; Δέρμα; Πέλμα; Εξοπλισμός ιππασίας και δέρμα; Ουρά; Άλλο
sk-SK: Oblasť použitia pri chove koní: Srsť; Oči a ňufák; Strelka; Kopyto; Hriva; Viac oblastí; Koža; Chodidlo; Postroj a koža; Chvost; Iné
sl-SI: Področje uporabe za konje: Dlaka; Oči in gobec; Žabica; Kopito; Griva; Več področij; Koža; Podplat; Oprema in usnje; Rep; Drugo
ru: Область применения для лошадей: Шерсть; Глаза и морда; Стрелка копыта; Копыто; Грива; Для нескольких зон; Кожа; Подошва; Амуниция и кожа; Хвост; Другое
de: Anwendungsbereich für das Pferd: Fell; Augen und Maulpartie; Strahl; Huf; Mähne; Mehrere Bereiche; Haut; Sohle; Reitausrüstung und Leder; Schweif; Sonstige
pt-PT: Área de aplicação em equinos: Pelagem; Olhos e focinho; Ranilha; Casco; Crina; Várias áreas; Pele; Palma; Arreios e couro; Cauda; Outro
da: Anvendelsesområde for heste: Pels; Øjne og mule; Stråle; Hov; Manke; Flere områder; Hud; Sål; Rideudstyr og læder; Hale; Andet
en: Equine application area: Coat; Eyes and muzzle; Frog; Hoof; Mane; Multi-area; Skin; Sole; Tack and leather; Tail; Other
ko: 말 적용 지역: 피모; 눈 및 주둥이; 제차; 발굽; 갈기; 다중 부위; 피부; 제저; 마구 및 가죽; 꼬리; 기타
nl: Toepassingsgebied paard: Vacht; Ogen en snuit; Straal; Hoef; Manen; Meerdere gebieden; Huid; Zool; Tuigage en leer; Staart; Overig
it: Area di applicazione equina: Manto; Occhi e muso; Fettone; Zoccolo; Criniera; Multiarea; Pelle; Suola; Finimenti e cuoio; Coda; Altro
lt-LT: Naudojimo arkliams sritis: Kailis; Akys ir snukis; Kanopos varlė; Kanopa; Karčiai; Kelios sritys; Oda; Padas; Amunicija ir oda; Uodega; Kita
fi: Hevosen käyttöalue: Karvapeite; Silmät ja turpa; Säde; Kavio; Harja; Useita alueita; Iho; Antura; Varusteet ja nahka; Häntä; Muu
fr: Domaine d'application équin: Robe; Yeux et museau; Fourchette; Sabot; Crinière; Zones multiples; Peau; Sole; Harnachement et cuir; Queue; Autre
ja: 馬への適用エリア: 被毛; 目と鼻面; 蹄叉; 蹄; たてがみ; 複数部位; 皮膚; 蹄底; 馬具とレザー; しっぽ; その他
zh-TW: 馬匹應用區域: 皮毛; 眼睛與口吻部; 蹄叉; 馬蹄; 鬃毛; 多部位; 皮膚; 蹄底; 馬具與皮革; 尾巴; 其他
zh-CN: 马匹适用区域: 皮毛; 眼部和口鼻部; 马蹄叉; 马蹄; 马鬃; 多区域; 皮肤; 蹄底; 马具和皮革; 马尾; 其他
hu: Ló alkalmazási terület: Szőrzet; Szemek és orr; Nyír; Pata; Sörény; Több terület; Bőr; Patatalp; Lószerszámok és bőr; Farok; Egyéb